# 长期股权投资核算方法的转换的理解（ 6 种情形）

提问人：Crystal37 时间：2018-05-02 08:51:25
求助各位大神，最近看zzf老师的课程，在长期股权投资核算方法转换中涉及 3 种上升， 3 种下降，张老师说上升的，要把原投资卖掉再按公允价值买回来，下降的，要把剩下的部分调整到公允价值。请问这个该如何理解呢，看的稀里糊涂的，先谢过各路大神！~~转换形式 个别报表合并报表（ 1 ）上升公允价值计量转换为权益法原投资调整到公允价值 （ 2 ）上升权益法转换为成本法（非同一控制）保持原投资账面价值原投资调整到公允价值（ 3 ）上升公允价值计量转换为成本法（非同一控制）原投资调整到转换日公允价值因个别报表原投资公允价值与账面价值相等，所以无需调整（ 4 ）下降成本法转换为权益法剩余投资追溯调整权益法账面价值剩余投资调整到公允价值（ 5 ）下降权益法转换为公允价值计量 剩余投资调整到公允价值 （ 6 ）下降成本法转换为公允价值计量剩余投资调整到公允价值无需调整剩余投资价值

回答人：chenyiwei
这是本版面已经讨论过多次的“跨越会计处理界线”原则，当然在个别报表和合并报表层面对“跨越会计处理界线”的具体界定不同。本版面对此问题已有多次讨论，请自行搜索，也可查阅瑞华的《〈企业会计准则第 2 号——长期股权投资（ 2014 年修订）〉实务操作指南》。